臺灣臺中地方法院民事判決　　　　　　　　　　九十一年度訴字第一○六○號
　　　原　　　告　乙○○
　　　被　　　告　甲○○
右當事人間請求損害賠償事件，本院判決如左：
    主    文
被告應給付原告新台幣貳拾萬元，及自民國九十一年一月十六日起至清償日止，按年
息百分之五計算之利息。
原告其餘之訴駁回。
訴訟費用由被告負擔十分之一，餘由原告負擔。
本判決於原告以新臺幣陸萬陸仟元為被告供擔保後，得假執行。但被告如於假執行程
序實施前，以新臺幣貳拾萬元為原告預供擔保，得免為假執行。
原告其餘假執行之聲請駁回。
    事      實
甲、原告方面：
  一、聲明：被告應給付原告新台幣（下同）二百萬元，及自民國九十一年一月十六
      日起至清償日止，按週年利率百分之五計算之利息。並陳明願供擔保請准宣告
      假執行。
  二、陳述：被告於民國八十九年間一月間起，在當時原告之夫張修政及原告開設、
      位於臺中市○○路二二八號八樓之慧鴻舞蹈補習班學習跳舞，因而結識張修政
      ，被告與張修政二人旋即進一步交往，詎被告明知張修政係有配偶之人，竟基
      於與張修政相姦之概括犯意，自八十九年八、九月間起，連續在張修政位於臺
      中縣太平市○○路七一五巷十二號舊家、慧鴻舞蹈補習班之辦公室、臺中縣豐
      原市某汽車旅館、元富飯店、臺中市某汽車旅館各發生性關係一次。被告與張
      修政之通姦行為，破壞原告夫妻間感情，家庭已破裂，精神痛苦，並至中山醫
      學院身心科就診，爰依侵權行為法則，訴請被告為非財產上之損害賠償。
  三、證據：提出中山醫學院收據。
乙、被告方面：
  一、聲明：駁回原告之訴。如受不利之判決，願供擔保請准免為假執行。
  二、陳述：被告自己也是受害者。
丙、本院依職權向國稅局函查兩造財產狀況，及調閱本院九十年度易字第三八三七號
    卷宗。
　　理　　　由
一、原告主張被告與原告之夫張修政相姦之事實，業經張修政於九十年度易字第三八
    三七號刑事案件偵、審中供述綦詳，復有被告甲○○於撥打予原告之電話中陳稱
    ：（電話譯文）（在）你女兒的床和化妝台在爽，妳以前的家，妳辦公室是我們
    做愛的地方，在辦公室做愛，還一起睡覺，早上起來還遇到你們服務生等語大致
    相符，有電話錄音譯文附卷，並均經本院依職權調閱本院九十年度易字第三八三
    七號卷宗查核屬實，該案判決亦認定被告與原告之夫有連續相姦犯行，而判處被
    告有期徒刑三月確定，堪信真實。
二、按婚姻係以夫妻之共同生活為其目的，配偶應互相協力保持其共同生活之圓滿安
    全及幸福，而夫妻互守誠實，係為確保其共同生活之圓滿安全及幸福之必要條件
    ，故應解為配偶因婚姻契約互負誠實之義務，配偶之一方行為不誠實，破壞共同
    生活之圓滿安全及幸福者，即為違反因婚姻契約之義務而侵害他方之權利。通姦
    之足以破壞夫妻間之共同生活而非法之所許，此從公序良俗之角度可以斷言，故
    通姦之配偶及其相姦者應構成共同侵權行為，五十五年臺上字第二○五三號判例
    可資參照。查被告上開相姦行為，已屬侵害原告上開權利，依民法第一百八十四
    條第一項後段規定，原告自得向被告請求損害賠償。從而原告依侵權行為法則，
    請求被告非財產損害賠償，即屬有據。
三、原告主張其因被告之侵害其權利，致原告身心受創，家庭已破裂，精神痛苦，並
    至中山醫學院身心科就診等語，並提出中山醫學院身心科就診收據可稽。是以原
    告因被告之侵權行為，精神上受有痛苦，不言可喻，自應予慰藉。本院斟酌被告
    與原告之妻相姦之次數、情節，造成原告精神上之痛苦情狀，並已離婚，及原告
    高職畢業，有土地三筆、房屋一棟、車輛一輛、投資數筆，被告高職畢業，現無
    不動產，有其戶政資料及國稅局回函附卷可稽等情，認原告請求之損害賠償額以
    二十萬元為適當。從而，原告依侵權行為法律關係，請求被告給付二十萬元，及
    自起訴狀繕本送達翌日，即九十一年一月十六日起至清償日止，按週年利率百分
    之五計算之法定遲延利息，即屬正當，應予准許；逾此部分之請求為無理由，則
    予駁回。
四、兩造均陳明願供擔保，請准宣告假執行及免為假執行，就原告勝訴部分，經核均
    無不合，爰分別酌定相當之擔保金額准許之；至原告敗訴部分，其假執行之聲請
    已失所附麗，應併予駁回。
五、據上論結，本件原告之訴為一部有理由，一部無理由，依民事訴訟法第七十九條
    但書、第三百九十條第二項、第三百九十二條，判決如主文。
中　　　華　　　民　　　國　　九十一　　年　　　六　　　月　　  七  　　日
                              臺灣臺中地方法院民事第一庭
~B法　　　官　陳宗賢
右為正本，係照原本作成。
如不服本判決，應於判決送達後二十日內，向本院提出上訴狀。
中　　　華　　　民　　　國　　九十一　　年　　　六　　　月　　七　　日
~B法院書記官
